# [[请教陈版主]]装修费质保金是否摊销？

提问人：liyuan0815 时间：2020-01-04 11:44:01
请教陈版，公司的装修工程留有质保金，那么，请问计入长期待摊费用-装修费摊销的金额是否包含质保金，即装修费质保金是否需要与装修费一起摊销，或于实际支付时直接计入费用？

回答人：chenyiwei
计入长期待摊费用-装修费摊销的金额应包含质保金（同时将未支付的质保金挂负债），即装修费质保金应需要与装修费一起摊销，而不应于实际支付时直接计入费用。